【裁判字號】    98,訴,227
【裁判日期】    990330
【裁判案由】    偽造有價證券等
【裁判全文】
臺灣新竹地方法院刑事判決               98年度訴字第227號
公  訴  人  臺灣新竹地方法院檢察署檢察官
被      告  丙○○
指定辯護人  本院公設辯護人甲○○
上列被告因偽造有價證券等案件，經檢察官提起公訴（97年度偵
字第8129號），本院判決如下︰
    主  文
丙○○連續意圖供行使之用，而偽造有價證券，處有期徒刑貳年
，如附表(一)所示本票上關於偽造乙○○為發票人之部分，沒收之
。
    事  實
一、丙○○前因偽造文書等案件，經本院於民國97年3 月31日以
    96年度訴字第129 號判決，判處應執行有期徒刑9 月，並予
    以緩刑5 年。丙○○與乙○○原為男女朋友，丙○○於94年
    3 月間因經濟狀況不佳而需款周轉，乃向范修豪（另為不起
    訴處分）告貸，惟范修豪要求提供擔保，詎丙○○明知未取
    得乙○○之同意或授權，竟基於偽造有價證券及偽造私文書
    之概括犯意，連續於附表(一)所示之時間，在新竹縣竹北市某
    處，在附表(一)所示之本票上填妥發票日、票面金額，除以自
    己為發票人外，並冒用乙○○名義，擅自以乙○○前因投資
    開戶等原因所交付之印章，接續盜用乙○○之印章共4 次，
    並偽造乙○○之署名2 枚，而偽造乙○○為附表(一)所示2 張
    本票之共同發票人，且於94年3 月間連續冒用乙○○名義，
    在94年3 月4 日、94年3 月10日土地登記申請書、土地建築
    改良物抵押權設定契約書上，接續盜用乙○○之印章共15次
    ，並盜用其印鑑證明之印文2 份，而以乙○○為債務人兼抵
    押人，連續於附表(二)所示之時間，持上開偽造之土地登記申
    請書、土地建築改良物抵押權設定契約書各2 份，向新竹縣
    竹北地政事務所申請將乙○○所有附表(二)所示之土地、建物
    ，為范修豪設定合計新臺幣（下同）300 萬元之最高限額抵
    押權，使不知情之地政事務所人員為形式上審查後，將上開
    設定最高限額抵押權之不實內容，登載於職務上所掌之土地
    、建物登記謄本。丙○○冒用乙○○名義設定上開土地、建
    物最高限額抵押權，並交付上開偽造之本票後，向范修豪借
    得300 萬元，致生損害於乙○○及地政機關管理土地登記之
    正確性。嗣因丙○○屆期未向范修豪清償借款，范修豪於94
    年6 月28日持上開2 張本票，向臺灣新竹地方法院聲請對上
    開本票發票人丙○○、乙○○核發支付命令後，乙○○始悉
    上情。
二、案經乙○○訴請臺灣新竹地方法院檢察署檢察官偵查起訴。
    理  由
壹、證據能力部分：
    按被告以外之人於審判外之陳述，雖不符合同法第159 條之
    1 至第159 條之4 之規定，但經當事人於審判程序同意作為
    證據，法院審酌該言詞陳述或書面陳述作成時之情況，認為
    適當者，亦得為證據。當事人、代理人或辯護人於法院調查
    證據時，知有第159 條第1 項不得為證據之情形，而未於言
    詞辯論終結前聲明異議者，視為有前項之同意，刑事訴訟法
    第159 條之5 定有明文。經查，本判決下列所引用之被告以
    外之人於審判外之陳述，屬傳聞證據部分，檢察官、公設辯
    護人、被告於本院準備、審理程序中均表示沒有意見，且迄
    於言詞辯論終結前亦未聲明異議，本院審酌上開證據資料製
    作時之情況，尚無違法不當之瑕疵，亦認為以之作為證據應
    屬適當，故揆諸前開規定，爰依刑事訴訟法第159 條之5 規
    定，認前揭證據資料均有證據能力。
貳、實體部分：
  一、認定犯罪事實所根據的證據及理由：
      訊據被告丙○○矢口否認有何偽造有價證券、行使偽造私
      文書、使公務員登載不實犯行，辯稱略以：伊於93、94年
      間與乙○○係同居男女朋友關係，雙方並有共同為不動產
      買賣之投資，而乙○○亦將印鑑及印鑑證明託伊保管，以
      利處理相關貸款事宜，故伊簽發乙○○名義之本票及在土
      地登記申請書、土地建築改良物抵押權設定契約書上，以
      乙○○為債務人兼抵押人，而為范修豪設定合計300 萬元
      之最高限額抵押權，並向范修豪借得300 萬元等行為，均
      在乙○○之授權範圍內云云。惟查：
（一）被告連續於附表(一)所示之時間，在新竹縣竹北市某處，在
      附表(一)所示之本票上填妥發票日、票面金額，除以自己為
      發票人外，並以證人乙○○前因投資開戶等原因所交付之
      印章，接續蓋用證人乙○○之印章共4 次，並簽署證人乙
      ○○之署名2 枚，而以證人乙○○為附表(一)所示2 張本票
      之共同發票人，且於94年3 月間連續以證人乙○○名義，
      在94年3 月4 日、94年3 月10日土地登記申請書、土地建
      築改良物抵押權設定契約書上，接續蓋用證人乙○○之印
      章共15次，並使用其印鑑證明之印文2 份，而以證人乙○
      ○為債務人兼抵押人，連續於附表(二)所示之時間，持上開
      土地登記申請書、土地建築改良物抵押權設定契約書各2
      份，向新竹縣竹北地政事務所申請將證人乙○○所有附表
      (二)所示之土地、建物，為證人范修豪設定合計300 萬元之
      最高限額抵押權，使地政事務所人員為形式上審查後，將
      上開設定最高限額抵押權之內容，登載於職務上所掌之土
      地、建物登記謄本。嗣以證人乙○○名義設定上開土地、
      建物最高限額抵押權，並交付上開本票後，向證人范修豪
      借得300 萬元一節，業據被告於警詢、偵查及本院審理時
      均坦承不諱（見偵查卷第4 至8 、37至40頁、審訴卷第17
      頁、本院卷第51至52頁），核與證人即告訴人乙○○之指
      訴情節大致相符（見偵查卷第13至16、36至42頁、審訴卷
      第17至18頁、本院卷第53至60頁），且經證人范修豪供證
      屬實（見偵查卷第9 至12、39至42頁），並有土地建築改
      良物抵押權設定契約書2 紙、本票影本2 紙、土地、建物
      登記謄本各3 份、新竹縣竹北地政事務所他項權利證明書
      2 份、新竹縣竹北地政事務所99年2 月23日北地所登美字
      第0990000963號函暨所附登記申請書及附件影本在卷可稽
      （見偵查卷第56至73頁、本院卷第34至48頁），至堪認定
      。惟被告既執前詞置辯，本件所應審究者即為被告上揭行
      為是否有經證人乙○○之同意或授權。
（二）被告以證人乙○○為附表(一)所示2 張本票之共同發票人，
      又以證人乙○○為債務人兼抵押人，而將證人乙○○所有
      附表(二)所示之土地、建物，為證人范修豪設定合計300 萬
      元之最高限額抵押權後，向證人范修豪借得300 萬元等情
      ，並未事先告知證人乙○○一情，此除經證人乙○○證述
      綦詳外，且為被告所不爭執（見偵查卷第38、40頁、審訴
      卷第17頁），堪認被告在為上揭行為前，確未告知證人乙
      ○○。
（三）被告於93年間因賭博及買賣期貨致財務陷入困境，而偽造
      附表(二)編號1 之土地、建物原所有權人與證人乙○○間買
      賣上述房地並移轉所有權之私文書，致使該承辦公務員於
      形式審查後，乃將上述房地移轉予證人乙○○，被告並將
      臺灣新光商業銀行准予核貸之300 萬元提領供己花用一節
      ，業經被告供述在卷（見本院卷第63頁），核與證人乙○
      ○於審理時證述：附表(二)編號1 之土地、建物並非在2 人
      投資不動產之範圍內等語相符（見審訴卷第17頁、本院卷
      第55頁），且經本院詳閱96年度訴字第129 號判決書無訛
      （見偵查卷第20至32頁），是附表(二)編號1 之土地、建物
      既非在被告及證人乙○○不動產買賣之投資範圍內，而證
      人乙○○亦不知悉附表(二)編號1 之土地、建物，已於93年
      間移轉所有權及設定最高限額抵押權予臺灣新光商業銀行
      ，則被告於94年3 月間再設定次順位抵押權予證人范修豪
      及以證人乙○○名義簽發本票等情，自難認係在證人乙○
      ○之授權範圍內。
（四）證人乙○○於偵查時證稱：伊係因銀行開戶、買賣投資、
      簽約等原因始將印章交予丙○○，並未授權丙○○以伊名
      義向他人借款及簽發本票，丙○○事前亦未告知等語（見
      偵查卷第36至42頁）；於審理時亦稱：係因丙○○向伊表
      示為便利處理房屋過戶事宜，始將印章交予丙○○，伊與
      丙○○僅就附表(二)編號2 之土地、建物，達成由雙方各出
      資20萬元，其餘款項則以該土地、建物向銀行設定抵押借
      款後，再行交付予出賣人，絕無授權丙○○以伊名義簽發
      本票，亦不知悉丙○○向范修豪借款等語（見審訴卷第17
      至18頁、本院卷第53至60頁），核與附表(二)編號2 之土地
      、建物於93年5 月間，業已先設定第一順位最高限額抵押
      權予日盛國際商業銀行及新竹國際商業銀行，並已完成所
      有權移轉登記一情相符，此有土地、建物登記謄本各3 份
      存卷可參（見偵查卷第58至61、65至71頁），足認證人乙
      ○○授權被告之目的顯已達成，當無再於94年3 月間授權
      被告就附表(二)編號2 之土地、建物設定次順位最高限額抵
      押權予證人范修豪，甚而簽發證人乙○○名義之本票，向
      證人范修豪借款300 萬元之必要，且證人乙○○與被告間
      曾為同居男女朋友關係，衡情應無構詞誣攀陷害被告之理
      ，是以，證人乙○○之上開證述情節，應屬非虛，可以採
      信。
（五）被告另辯稱：依不動產買賣之投資商業習慣，資金周轉調
      度亦應在授權範圍內云云，惟證人乙○○業已證述：伊與
      丙○○僅就附表(二)編號2 之土地、建物，達成由雙方各出
      資20萬元，其餘款項則以該土地、建物向銀行設定抵押借
      款後，再行交付予出賣人，絕無授權丙○○以伊名義簽發
      本票，亦不知悉丙○○向范修豪借款等語，已如前所述（
      見本院卷第53至60頁），衡諸常情，被告既早於於93年間
      即就附表(二)之土地、建物，設定第一順位最高限額抵押權
      予臺灣新光商業銀行、日盛國際商業銀行及新竹國際商業
      銀行，並已完成所有權移轉登記，就其與證人乙○○間共
      同為不動產買賣之投資，當無資金周轉調度之必要，況被
      告於本院審理時亦自承：94年3 月間向范修豪所借之300
      萬元，伊全部均用於買賣期貨等語（見本院卷第64頁），
      在在足徵其於94年3 月間之上揭行為，顯非在證人乙○○
      之授權範圍內。
（六）綜上所述，被告上開偽造有價證券、行使偽造私文書、盜
      用印文、使公務員登載不實犯行，事證明確，應依法論科
      。
  二、論罪與科刑之審酌：
（一）法律修正後之適用：查被告行為後，刑法業於94年2 月2
      日修正公布，95年7 月1 日起施行。按「行為後法律有變
      更者，適用行為時之法律，但行為後之法律有利於行為人
      者，適用最有利於行為人之法律」，修正後刑法第2 條第
      1 項定有明文。此條規定係規範行為後法律變更所生新舊
      法比較適用之準據法，本身尚無新舊法比較之問題，於新
      法施行後，應一律適用新法第2 條第1 項之規定，為「從
      舊從輕」之比較，先予敘明。再按本次法律變更，比較時
      應就罪刑有關之共犯、未遂犯、想像競合犯、牽連犯、連
      續犯、結合犯，以及累犯加重、自首減輕暨其他法定加減
      原因（如身分加減）與加減例等一切情形，綜其全部罪刑
      之結果而為比較（最高法院95年度第8 次、97年度第2 次
      刑事庭會議決議參照）。經查：
    1.刑法第214 條使公務員登載不實罪，其法定刑有關罰金部
      分為（銀元）500 元以下罰金，同法第201 條第1 項意圖
      供行使之用偽造有價證券罪，法定刑得併科罰金部分為（
      銀元）3,000 元以下罰金。查刑法分則編各罪所定罰金刑
      之貨幣單位原為銀元，修正前刑法第33條第5 款規定：「
      罰金：1 元（銀元）以上。」，而依罰金罰鍰提高標準條
      例規定，就72年6 月26日前修正之刑法部分條文罰金數額
      提高2 至10倍，其後修正者則不提高倍數，並依現行法規
      所定貨幣單位折算新臺幣條例規定，以銀元1 元折算新臺
      幣3 元。修正後刑法第33條第5 款規定：「罰金：新臺幣
      1,000 元以上，以百元計算之。」，刑法第33條第5 款所
      定罰金貨幣單位經修正為新臺幣後，刑法分則各罪所定罰
      金刑之貨幣單位亦應配合修正為新臺幣，為使刑法分則編
      各罪所定罰金之最高數額與刑法修正前趨於一致，乃增定
      刑法施行法第1 條之1 ：「中華民國94年1 月7 日刑法修
      正施行後，刑法分則編所定罰金之貨幣單位為新臺幣。94
      年1 月7 日刑法修正時，刑法分則編未修正之條文定有罰
      金者，自94年1 月7 日刑法修正施行後，就其所定數額提
      高為30倍。但72年6 月26日至94年1 月7 日新增或修正之
      條文，就其所定數額提高為3 倍。」。從而，刑法修正後
      刑法分則編各罪所定罰金刑之最高數額，適用刑法施行法
      第1 條之1 之規定後，並無不同，即對被告並無有利或不
      利之情形；惟修正後刑法第33條第5 款所定罰金刑最低數
      額，較之修正前提高，自以修正前刑法第33條第5 款規定
      有利於被告。
    2.修正前刑法第55條有關「犯一罪而其方法或結果之行為犯
      他罪名者，從一重處斷」之牽連犯規定，業經修正刪除。
      此雖非犯罪構成要件之變更，惟顯已影響行為人刑罰之法
      律效果，自屬法律變更，比較修正前、後之刑法規定，自
      以修正前論以牽連犯一罪，較修正後一罪一罰之數罪有利
      於被告。
    3.修正前刑法第56條有關「連續數行為而犯同一之罪名者，
      以一罪論，但得加重其刑至2 分之1 。」之連續犯規定，
      業經修正刪除。此雖非犯罪構成要件之變更，惟顯已影響
      行為人刑罰之法律效果，自屬法律變更。被告所為本案犯
      行均係發生於新法施行之前，且其所為之各次行為、時間
      ，各均獨立，但其時間緊接，所犯均係構成要件相同之罪
      名，主觀上顯係基於概括犯意所為，為連續犯，依修正前
      刑法第56條規定，各論以一罪，較依新法分論以數罪之結
      果，對被告較為有利。
    4.修正前刑法第59條原規定：「犯罪之情狀可憫恕者，得酌
      量減輕其刑」，於本次修正後則規定：「犯罪之情狀顯可
      憫恕，認科以最低度刑仍嫌過重者，得酌量減輕其刑」，
      上開條文修正前與修正後雖用語不同，但實質內涵則相同
      ，對被告而言並無所謂有利或不利之情形，應逕行適用修
      正後之規定，最高法院95年度第21次刑事庭會議決議可資
      參照。
    5.綜合上開新舊法整體比較適用結果，認適用修正前之規定
      ，較有利於被告，自應依修正前之規定論處。
（二）核被告丙○○所為，係犯刑法第201 條第1 項之偽造有價
      證券罪、第216 條之行使同法第210 條之行使偽造私文書
      罪、第217 條第2 項盜用印文罪、第214 條之使公務員登
      載不實罪。被告接續在本票、土地登記申請書、土地建築
      改良物抵押權設定契約書內盜用印章，偽造私文書及偽造
      有價證券行為，均各係基於一個偽造文書及偽造有價證券
      犯意之決定，以達成其同一犯罪之各個舉動，均屬當次偽
      造行為之接續行為，而應各僅論以一偽造私文書及偽造有
      價證券罪。被告偽造「乙○○」之署名及盜用乙○○印章
      之行為分別為偽造私文書、偽造有價證券之階段行為，均
      不另論罪。而被告偽造私文書及偽造有價證券後復持以行
      使，其偽造私文書之低度行為應為行使偽造私文書之高度
      行為所吸收，行使偽造有價證券之低度行為應為偽造有價
      證券之高度行為所吸收，均不另論罪。又被告先後多次偽
      造有價證券、行使偽造私文書、盜用印文及使公務員登載
      不實行為，在時間上接近、犯罪手法雷同、基本犯罪構成
      要件相同，顯係各基於概括犯意反覆為之，均應依修正前
      刑法第56條連續犯規定，各論以一偽造有價證券罪、一行
      使偽造私文書罪、一盜用印文罪、一使公務員登載不實罪
      ，並加重其刑。另被告以一行為同時觸犯上揭行使偽造私
      文書罪及盜用印文罪，為想像競合犯，應從一重之行使偽
      造私文書罪處斷。再被告所犯偽造有價證券、行使偽造私
      文書及使公務員登載不實3 罪間，具有方法結果之牽連關
      係，依修正前刑法第55條後段之規定，從一重論以連續偽
      造有價證券罪處斷。公訴人雖未就被告於土地登記申請書
      盜用「乙○○」之印章之犯行於犯罪事實欄中敘明，惟該
      部分與已敘及之於土地建築改良物抵押權設定契約書盜用
      「乙○○」之印章部分，被害人均為證人乙○○，顯係侵
      害同一法益，屬接續犯之實質上一行為，另被告盜用乙○
      ○印鑑證明之印文之犯行，與行使偽造私文書部分，有裁
      判上一罪關係，已如前所述，均為起訴效力所及，自在本
      院審理之範圍，併此敘明。
（三）被告偽造有價證券之行為，固值非難，惟被告犯罪之動機
      係因經濟狀況不佳需款周轉，情急之下未經同居人乙○○
      授權即簽發本票2 紙，其犯罪之動機尚屬單純，所為與一
      般智慧或財產犯罪之宵小者，為滿足個人私慾，大量偽造
      有價證券用以之販賣或詐欺之情形，自屬有間。被告偽造
      本票之行為固對證人乙○○之信用造成損害，惟考量該本
      票簽發後，仍僅由證人范修豪持之作為擔保前開債務之履
      行，並未進入交易市場流通，尚未因而造成社會經濟秩序
      之重大危害，且被告自己亦為該本票之發票人，並未逃避
      自己義務，而被告與證人乙○○亦於94年6 月16日達成和
      解，除有經本院公證處公證之借據1 紙在卷可按外（見本
      院卷第73頁），亦據證人乙○○於本院審理時聲請撤回附
      帶之民事訴訟（見本院卷第70頁），而刑法第201 條第1
      項偽造有價證券罪之法定刑為3 年以上10年以下有期徒刑
      ，與其犯罪情節相較，自有「情輕法重」之憾，依據司法
      院大法官會議釋字第263 號解釋之意旨，並依被告客觀之
      犯行與主觀之惡性二者加以考量，本院審酌再三，認客觀
      上足以引起社會上一般人之同情，顯有堪資憫恕之處，因
      而認縱處以法定最低刑度猶嫌過重，爰依刑法第59條之規
      定，酌量減輕其刑。
（四）爰審酌被告因應急需，竟連續偽造私文書及本票並持以行
      使，擾亂票據信用交易秩序，而損害地政機關對地政管理
      之正確性及證人乙○○之權益，確有不當，惟念其犯後亦
      坦承未經告知證人乙○○，而其家中尚有父母待其扶養，
      有戶籍謄本1 份附卷可參（見本院卷第71至72頁），及被
      告為碩士畢業，現從事人力派遣公司之臨時工，業與證人
      乙○○達成和解，併本件犯行之手段、所生危害等一切情
      狀，量處如主文所示之刑，以資懲儆。再按犯罪在中華民
      國96年4 月24日以前者，除本條例另有規定外，有期徒刑
      、拘役或罰金，減其刑期或金額2 分之1 ；又刑法第20 1
      條，經宣告死刑、無期徒刑或逾有期徒刑1 年6 月之刑者
      ，不予減刑，中華民國九十六年罪犯減刑條例第2 條第1
      項第3 款、第3 條第15款，分別定有明文。查被告犯罪之
      時間，係在96年4 月24日以前，然被告上開偽造有價證券
      犯行，經本院宣告如主文所示之刑，已逾有期徒刑1 年6
      月，是依上開規定，此部分無從依該條例減刑。
（五）刑法第205 條就偽造之有價證券，固規定不問屬於犯人與
      否，均沒收之。惟在票據上簽名者，依票上所載文義負責
      ，二人以上共同簽名者，應連帶負責。又票據之偽造或票
      據上簽名之偽造，不影響於真正簽名之效力，從而二人以
      上共同在本票之發票人欄簽名者，應連帶負發票人責任，
      倘其中部分共同發票人係偽造，因對於真正發票人部分仍
      屬有效，僅應將偽造發票人之部分宣告沒收，不得將該有
      價證券全部沒收，而影響合法執票人對於真正發票人之票
      據權利，最高法院97年度台上字第3887號判決可稽，如附
      表(一)所示之本票，其中有關證人乙○○為發票人部分既屬
      偽造之有價證券，不問屬於被告與否，應依刑法第205 條
      之規定，就證人乙○○為發票人部分宣告沒收之。至被告
      偽造之上開土地登記申請書、土地建築改良物抵押權設定
      契約書，業經被告提出予新竹縣竹北地政事務所，均非被
      告所有，自毋庸為沒收之諭知，且其上之「乙○○」印文
      ，均係被告盜用證人乙○○真正之印章所生，並非偽造印
      章之印文，不在刑法第219 條所定必須沒收之列，無從依
      該條予以沒收，併此指明。
參、不另為無罪諭知部分：
  一、公訴意旨另認：丙○○明知未取得乙○○之同意或授權，
      竟意圖為自己不法之所有，偽造乙○○為附表(一)所示2 張
      本票之共同發票人後，持以向范修豪行使，用作借款之擔
      保，致范修豪陷於錯誤，誤以為丙○○已獲乙○○之同意
      或授權，而將借款300 萬元交付予丙○○。因認被告此部
      份亦涉犯刑法第339 條第1 項之詐欺取財罪嫌。
  二、按犯罪事實應依證據認定之，無證據不得認定犯罪事實；
      又不能證明被告犯罪者，應諭知無罪之判決，刑事訴訟法
      第154 條第2 項、第301 條第1 項分別定有明文。次按事
      實之認定，應憑證據，如未能發現相當證據，或證據不足
      以證明，自不能以推測或擬制之方法，以為裁判基礎；又
      認定不利於被告之事實，須依積極證據，苟積極證據不足
      為不利於被告事實之認定時，即應為有利於被告之認定，
      更不必有何有利之證據（參見最高法院40年台上字第86號
      及30年上字第816 號判例）。再按刑事訴訟上證明之資料
      ，無論其為直接或間接證據，均須達到通常一般之人均不
      致有所懷疑，而得確信其為真實之程度，始得據為有罪之
      認定，若關於被告是否犯罪之證明未能達此程度，而有合
      理懷疑之存在，致使無從形成有罪之確信，根據「罪證有
      疑，利於被告」之證據法則，即不得遽為不利被告之認定
      （參見最高法院29年上字第3105號、76年台上字第4986號
      判例）。
  三、查證人范修豪於偵查時證稱：伊前後分2 次借丙○○共計
      300 萬元，其中100 萬部分，因丙○○表示當鋪借款之利
      息過高，故伊係幫丙○○清償給位於新竹縣竹北市○○路
      之某當鋪等語（見偵查卷第40頁），衡情，一般人若知悉
      他人借款原因係欲償還其他債務，當於決定是否借款之際
      多所考量，縱決定借予款項亦會考量自身經濟能力與風險
      評估下謹慎為之，惟依證人范修豪之上開證詞內容，其於
      借款之際，對於被告當時之經濟狀況不佳，在外有積欠當
      鋪款項，而被告借款原因係欲償還其他債務之事實既已甚
      為明瞭，其仍同意被告以設定次順位抵押權及以被告、證
      人乙○○名義為本票共同發票人之方式貸予被告300 萬元
      ，則尚難遽認被告有何施用詐術致使證人范修豪陷於錯誤
      可言，此與刑法上詐欺取財罪之構成要件有間。此外，復
      查無其他積極證據證明被告確有公訴人所指此部分之犯行
      ，被告此部分犯罪既屬不能證明，爰本應為被告無罪之諭
      知，惟因公訴意旨認此部分與經起訴經本院認定有罪部分
      ，為裁判上一罪之關係，就此部分爰不另為無罪之諭知。
據上論斷，應依刑事訴訟法第299 條第1 項前段，刑法第2 條第
1 項前段、第56條（修正前）、第201 條第1 項、第216 條、第
210 條、第217 條第2 項、第214 條、第55條前段、第55條後段
（修正前）、第59條、第205 條，刑法施行法第1 條之1 第1 項
、第2 項前段，判決如主文。
本案經檢察官李秋梅到庭執行職務。
中    華    民    國    99    年    3     月    30    日
                  刑事第一庭審判長法  官  陳健順
                                  法  官  蔡川富
                                  法  官  王子謙
以上正本證明與原本無異。
如不服本判決應於收受本判決後10日內向本院提出上訴書狀，上
訴書狀應敘述具體理由。上訴書狀未敘述上訴理由者，應於上訴
期間屆滿後20日內補提理由書狀於本院( 均須按他造當事人之人
數附繕本 )「切勿逕送上級法院」。
中    華    民    國    99    年    3     月    30    日
                                  書記官  陳弘明
附錄本案論罪科刑法條全文：
刑法第201條第1項
意圖供行使之用，而偽造、變造公債票、公司股票或其他有價證
券者，處三年以上十年以下有期徒刑，得併科三千元以下罰金。
刑法第210 條
偽造、變造私文書，足以生損害於公眾或他人者，處五年以下有
期徒刑。
刑法第214條
明知為不實之事項，而使公務員登載於職務上所掌之公文書，足
以生損害於公眾或他人者，處三年以下有期徒刑、拘役或五百元
以下罰金。
刑法第216條
行使第二百十條至第二百十五條之文書者，依偽造、變造文書或
登載不實事項或使登載不實事項之規定處斷。
刑法第217條
偽造印章、印文或署押，足以生損害於公眾或他人者，處三年以
下有期徒刑。
盜用印章、印文或署押，足以生損害於公眾或他人者，亦同。
附表(一)
┌─┬──────┬────┬────┐
│編│發票日      │本票編號│票面金額│
│號│            │        │        │
├─┼──────┼────┼────┤
│1 │94年3 月4 日│CH231809│200萬元 │
├─┼──────┼────┼────┤
│2 │94年3 月17日│CH231811│100萬元 │
└─┴──────┴────┴────┘
附表(二)
┌─┬──────┬─────────┬───────────┬────┐
│編│設定時間    │土地標示          │建物標示              │擔保權利│
│號│            │                  │                      │總金額  │
│  │            │                  │                      │（最高限│
│  │            │                  │                      │額）    │
│  │            │                  │                      │        │
├─┼──────┼─────────┼───────────┼────┤
│1 │94年3 月4 日│新竹縣竹北市○○段│新竹縣竹北市○○段53建│200萬元 │
│  │            │185地號           │號（即新竹縣竹北市新寮│        │
│  │            │                  │街316 巷50號）        │        │
├─┼──────┼─────────┼───────────┼────┤
│2 │94年3 月10日│新竹縣竹北市○○段│新竹縣竹北市○○段58、│100萬元 │
│  │            │506、626地號      │439 建號（即新竹縣竹北│        │
│  │            │                  │市○○○路站後巷39號3 │        │
│  │            │                  │樓、中華路408 巷62號5 │        │
│  │            │                  │樓之1 、之2）         │        │
└─┴──────┴─────────┴───────────┴────┘

司法院資訊處製作；財團法人民間司法改革基金會備份。
